【裁判字號】    98,交上易,19
【裁判日期】    980331
【裁判案由】    過失傷害
【裁判全文】
臺灣高等法院刑事判決                98年度交上易字第19號
上  訴  人  臺灣基隆地方法院檢察署檢察官
被      告  甲○○
上列上訴人因被告過失傷害案件，不服臺灣基隆地方法院97年度
交易字第87號，中華民國97年12月22日第一審判決（起訴案號：
臺灣基隆地方法院檢察署97年度偵字第4252號），提起上訴，本
院判決如下：
    主  文
上訴駁回。
    理  由
一、按不服地方法院之第一審判決而上訴者，應向管轄第二審之
    高等法院為之。上訴書狀應敘述具體理由。第二審法院認為
    上訴書狀未敘述理由或上訴有第362條前段之情形者，應以
    判決駁回之。刑事訴訟法第361條第1項、第2項、第367條前
    段，分別定有明文。所謂具體理由，必係依據卷內既有訴訟
    資料或提出新事證，指摘或表明第一審判決有何採證認事、
    用法或量刑等足以影響判決本旨之不當或違法，而構成應予
    撤銷之具體事由，始克當之，例如：依憑證據法則具體指出
    所採證據何以不具證據能力，或依憑卷證資料，明確指出所
    為證據證明力之判斷如何違背經驗、論理法則，若僅泛言原
    判決認定事實錯誤、違背法令、量刑失之過重或輕縱，而未
    依上開意旨指出具體事由，或形式上雖已指出具體事由，然
    該事由縱使屬實，亦不足以認為原判決有何不當或違法者，
    如對於不具有調查必要性之證據，法院未依聲請調查亦未說
    明理由，或援用證據不當，但除去該證據仍應為同一事實之
    認定，皆難謂係具體理由，俾與第二審上訴制度旨在請求第
    二審法院撤銷、變更第一審不當或違法之判決，以實現個案
    救濟之立法目的相契合，並節制濫行上訴，有最高法院97年
    度臺上字第892號判決要旨參照。再最高法院65年臺上字第2
    836號判例要旨指出：「上訴於第三審法院，其上訴書狀應
    敘述上訴之理由，為刑事訴訟法第382條第1項所明定。本件
    原審檢察官提出之上訴書，僅云『茲據告訴人某甲具狀請求
    提起上訴前來，經核內容，尚非顯無理由，檢附原書狀，提
    起第三審上訴，請予法辦』，並無一語指摘原判決如何違背
    法令，及該書狀內容如何尚非顯無理由。刑事訴訟法既無上
    訴理由得引用或檢附其他文件代替之規定，揆之首開說明，
    其上訴程式自屬不合」；同院69年臺上字第2724號判例要旨
    亦表示：「刑事訴訟法第382條第1項所謂上訴書狀應敘述上
    訴之理由，係指上訴書狀本身應敘述上訴理由而言，非可引
    用或檢附其他文書代替，以為上訴之理由。蓋刑事訴訟法規
    定各種文書之制作，應具備一定之程式，其得引用其他文書
    者，必有特別之規定始可，如刑事訴訟法第48條、第373條
    。否則，即難認其上訴已合法律上之程式。」修正後刑事訴
    訟法第361條、第367條規定與第382條第1項規定之意旨相合
    ，自應為相同之適用。易言之，不服地方法院之第一審判決
    而上訴者，須提出上訴書狀，並於上訴狀記載具體理由，同
    時應於上訴狀本身內敘明上訴之理由，不得引用或檢附其他
    文書代替，以為上訴之理由。上訴書狀若引用或檢附其他文
    書代替，以為上訴理由者，該引用或檢附之其他文書內容，
    非屬上訴書狀之內容，故上訴書狀是否敘述具體理由，應就
    所引用或檢附之文書以外之內容加以觀察、判斷，若除去該
    引用、檢附之文書外，其餘部分之敘述，不能認係具體理由
    者，上訴即非合法。
二、檢察官上訴意旨略以：本署檢察官於民國97年12月30日收受
    被害人即告訴人乙○○、丙○○具狀請求上訴，其理由略以
    ：被告甲○○於97年7月19日18時50分許，駕駛AB-3501號自
    用小客車，沿基隆市○○區○○路230巷，駛入基隆市○○
    區○○路時，本應注意支線道車應暫停讓幹線道車先行，且
    應注意車前狀況，而依當時情形，又無不能注意之情事，竟
    疏於注意，貿然駛出，不慎撞擊沿基隆市○○區○○路往文
    化路方向，由丙○○所騎乘附載乙○○之K7M-526號重型機
    車，致丙○○受有左側鎖骨胸骨關節脫臼、左胸挫傷、骨盆
    骨折、右邊脛股骨折、右上臂深度擦傷之傷害，乙○○則受
    有骨盆骨折、薦椎骨折、右側遠端橈骨骨折等傷害，詎被告
    於原審審理後，迄未賠償告訴人等所受損失，且犯後態度不
    佳，惟原審僅量拘易50日，難令告訴人等甘服。經核告訴人
    所敘請求上訴之事項尚非顯無理由，爰附上原刑事請求檢察
    官上訴狀，依刑事訴訟法第344條第2項、第361條提起上訴
    等語。
三、經核原審判決對於被告甲○○成立過失傷害罪之認定事實所
    憑證據與適用法律理由，均已說明甚詳，量刑亦審酌刑法第
    57條各款所列事項，並諭知易科罰金標準，是原審判決並無
    違法或不當之處。檢察官雖據告訴人之聲請爭執原審量刑不
    當，而提起本件上訴，惟檢察官前於原審審判期日，表示對
    被告之科刑範圍沒有意見（原審卷第25頁），而其上訴意旨
    對於原審判決究竟有何認事用法違誤及量刑顯然失當，並未
    依據卷內資料為具體之指摘，僅檢附告訴人聲請狀，略載告
    訴人請求上訴理由，並空泛指稱其請求尚非顯無理由云云，
    依首揭說明，本件上訴不合上訴之法定要件，應予駁回，並
    不經言詞辯論為之。
據上論斷，應依刑事訴訟法第367條前段、第372條，判決如主文
。
中    華    民    國    98    年    3     月    31    日
                  刑事第十三庭  審判長法  官  曾德水
                                      法  官  林婷立
                                      法  官  陳恆寬
以上正本證明與原本無異。
不得上訴。
                                      書記官  黃家麟
中    華    民    國    98    年    4     月    3     日


司法院資訊處製作；財團法人民間司法改革基金會備份。
